【裁判字號】    98,重訴,83
【裁判日期】    980715
【裁判案由】    給付貨款
【裁判全文】
臺灣板橋地方法院民事判決              98年度重訴字第83號
原      告  祥林科技股份有限公司
法定代理人  乙○○
訴訟代理人  楊延壽律師
被      告  帥奇電信股份有限公司
法定代理人  甲○○
訴訟代理人  郝燮戈律師
複 代 理人  丙○○
訴訟代理人  蔡清福律師
            張柏淵律師
            林靜歆律師
上列當事人間請求給付貨款事件，經本院於民國98年6 月24日言
詞辯論終結，判決如下：
    主    文
被告應給付原告新臺幣壹仟貳佰伍拾萬參仟參佰壹拾肆元，及自
民國九十八年三月六日起至清償日止，按年息百分五計算之利息
。
訴訟費用由被告負擔。
本判決第一項於原告以新臺幣肆佰壹拾柒萬元為被告供擔保後，
得為假執行。但被告如以新臺幣壹仟貳佰伍拾萬參仟參佰壹拾肆
元為原告預供擔保，得免為假執行。
    事實及理由
一、原告起訴主張：
  (一)被告自民國96年起，陸續向原告採購電信設備用之複合型端
    子板，原告均依約完成交貨，並開立發票向被告請款，總計
    被告應付貨款為新臺幣（下同）13,461,121元，惟被告僅給
    付少部分款項，尚積欠原告12,503,314元買賣價金迄未給付
    ，此有經原告會計師查核帳目時，經被告簽認之書面可稽。
    按「稱買賣者，謂當事人約定一方移轉財產權於他方，他方
    支付價金之契約。」、「買受人對於出賣人，有支付約定價
    金及受領標的物之義務。」此民法第345 條第1 項及第367
    條分別定有明文。本件被告尚積欠原告12,503,314元買賣價
    金迄未給付，爰依據買賣契約之法律關係提起本訴。
  (二)對於被告抗辯之陳述：
  1.原告並不否認曾收受被告所開立，發票日分別為96年11月25
    日及97年2 月25日，以板信商業銀行永和分行為付款人，票
    號分別為YM0000000 號及YM0000000 號，面額分別為8,057,
    351 元及4,445,963 元之支票二張（下稱系爭支票），惟系
    爭支票屆期前，因被告表示有應收貨款未及回收，無力兌現
    ，乃請求原告暫勿提示，會另開支票或待貨款收回後，儘速
    清償，故原告乃未依期提示，並依被告請求將系爭支票寄回
    ，故本件貨款12,503,314元，被告實際上並未清償，其抗辯
    系爭貨款業已清償，顯乏所據。
  2.原告從未同意將系爭貨款轉供被告成為周轉借款之用，兩造
    之間並未就系爭貨款有成立消費借貸之合意；至被告抗辯原
    告同意以系爭貨款供其周轉之用，成立消費借貸關係，既非
    事實，更與常情有違。
  3.原告與被告之間並無就康寧光纜接續盒產品訂有經銷合約，
    原告係與訴外人豐嶼實業股份有限公司（下稱豐嶼公司）間
    就康寧光纜接續盒產品有經銷契約，並由豐嶼公司經銷原告
    產品，但與被告並無關連，反而被告與原告因有業務往來，
    另向原告借款4,700,000 元尚未返還，至被告雖抗辯上述經
    銷合約是以豐嶼公司名義簽約，而實質上由被告負責經銷之
    交涉及履行云云。然按契約相對性原則，原告與訴外人豐嶼
    公司間之契約，其效力僅發生於原告與豐嶼公司之間，至於
    原告或豐嶼公司為履行契約，是否另與他公司簽立契約，此
    乃另一契約之法律關係，既不能與原契約等同視之，更無自
    行僭越為契約當事人之理，故即便依被告所言，名義上豐嶼
    公司經銷，實際上由被告經銷，惟其存在乃於被告與豐嶼公
    司間之內部關係而與原告無涉，是被告持訴外人豐嶼公司與
    原告間之經銷契約為主張，顯有誤會，於法未合。
  4.被告所提出之被證六之切結書，用來抗辯系爭貨款業經原告
    同意免除而無庸償還，顯無理由，按「買賣價金之應付貨款
    」與「周轉費用」，顯係明顯不同之概念，被告明顯扭曲文
    義之解釋，欲藉以納入切結書內而脫免債務，況該切結書係
    因原告法定代理人乙○○遭被告脅迫下所簽立，乙○○已於
    事後就該案向新店分局報案，並由臺灣臺北地方法院檢察署
    偵辦中，加以原告業已依法撤銷上開遭脅迫所為之意思表示
    ，是該意思表示既經撤銷，被告持之以為抗辯並無理由。
  (三)綜上所述，原告係單純請求被告給付買賣價金，被告亦自承
    尚未給付，亦不能證明原告有免除之意思表示，則被告依約
    自有給付價金之義務，惟被告迄今仍拒不付款等事實，原告
    為此依買賣及契約之法律關係提起本訴訟，並聲明求為判決
    ：
  1.被告應給付原告12,503,314元及自本訴狀繕本送達翌日起至
    清償日止，按年息百分之5 計算之利息；
  2.訴訟費用由被告負擔；
  3.原告願供擔保，請准宣告假執行。
二、被告之抗辯：
  (一)被告承認曾向原告購買複合型端子板，惟原告所稱之貨款12
    ,503,314元，被告均已開立支票交付原告而清償：
  1.96年5 月及10月，被告曾經分兩次向原告購入複合型端子板
    ，應付貨款為13,461,121元，原告主張之其中的12,503,314
    元貨款，被告已經分別開立二張發票日為96年11月25日及97
    年2 月25日之支票予原告，付款人均為板信商業銀行永和分
    行，金額分別是8,057,351 元及4,445,963 元，支票號碼為
    YM0000000 號及YM0000000 號交付原告收執以為貨款之清償
    。
  2.原告收受系爭二張支票後，還曾經將其中第一張之支票交由
    合作金庫銀行託收，有該支票上之章戳足證。另由原告提出
    應惠眾會計師事務所為查核帳務需要，向被告要求查詢被告
    與原告間往來帳戶明細狀況，並且原告依據原告的帳載金額
    抄錄12,503,314於應付票據項目請被告核對，而被告也於相
    符處勾選後明確回覆，從被告之回復內容可以證明，至少在
    96年12月31日以前，被告就已經將清償貨款支票交付給原告
    ，所以原告的帳冊中才會載有被告開立給原告金額12,503,3
    14元的應收票據，而原告也才會抄錄12,503,314於應付票據
    項目請被告核對。
  (二)被告將系爭支票交付原告後，因兩造間就康寧光纜接續盒有
    經銷合作關係，是原告即與被告達成協議，雙方就系爭貨款
    成立消費借貸關係，原告不會去銀行提示系爭支票，而被告
    用來兌現系爭支票之票款，改由原告借給被告周轉，並允許
    被告於98年12月31日之前清償，月息以1.5%計算，將來再以
    被告經銷原告產品所得之利潤償還給原告，是以原告在本訴
    訟前從未催促被告給付系爭貨款12,503,314 元。
  1.原告為訴外人德國商康寧公司在台經銷光纜接續盒之經銷商
    ，而被告、訴外人邢之光、訴外人豐嶼公司等人長久以來經
    常對中華電信股份有限公司（下稱中華電信）銷售電信設備
    商品，原告想要借重被告及邢之光、豐嶼公司等人的行銷經
    驗以共同向中華電信行銷康寧公司之光纜接續盒等系列商品
    ，故積極遊說被告、邢之光及豐嶼公司等人，原告並表示其
    可以取得康寧公司光纜接續盒原廠15年保固之保固書。
  2.惟原告向被告、邢之光及豐嶼公司等人表示原告在台電公司
    也指定採購原告的有獨家銷售「康寧UNI-CAN 」商品供台電
    核能發電廠使用，並且就該產品也有取得原廠15年保固書，
    以取信於被告，原告確有能力就康寧光纜接續盒也取得原廠
    15年保固書，此外，原告提供被告、邢之光及豐嶼公司等人
    相當優惠的合作對價以尋求被告、邢之光及豐嶼公司等人的
    合作，包括：(1)提供其位於台北縣新店市○○○街38號3樓
    的辦公室供被告、邢之光及豐嶼公司使用，(2)同意將上述票
    款（即貨款）債權轉而作為借款供被告周轉。(3)與被告、邢
    之光及豐嶼公司等人約定向中華電信經銷康寧光纜接續盒之
    銷貨所得扣除行銷通路的營銷費用及原告的購貨、關稅及運
    費後的利潤，由被告、邢之光及豐嶼公司等人共同分得二分
    之一，而原告分得另外的二分之一。
  3.被告、邢之光及豐嶼公司等人認為原告的提議對雙方都能互
    蒙其利，而且只要原告果真能提出15年原廠保固書，勢必能
    取得對中華電信銷售的獨家獨占地位，而為雙方創造高額的
    銷售利潤。被告在徵詢協力廠商 (包括誠昌公司、井電公司
    、貝迪公司、豐嶼公司)的 意見後，遂以豐嶼公司之名義與
    原告共同訂立經銷協議書。
  4.而後為履行上述經銷協議書，被告、邢之光、豐嶼公司等人
    ，投入財力、人力及物力，向中華電信各級相關單位人員行
    銷原告產品，才能夠提供長達15年的保固為訴求，使中華電
    信充分瞭解採用康寧光纜接續盒是最有保障的優點，才順利
    使原告產品取得中華電信台灣地區北區及南區分公司單雙端
    機械接續盒（即光纜接續盒）採購合約。
  5.雖然被證二之經銷協議書僅係由豐嶼公司之名義與原告訂立
    ，惟被證三所示之光纜接續盒採購合約確係由被告、豐嶼公
    司及邢之光等人合作負責經銷之成果。蓋長期與中華電信有
    業務上交易往來者為被告，而訴外人豐嶼公司與中華電信並
    無業務往來，故本應由被告與原告簽訂經銷之合約，惟因被
    告代理美國ADC 公司銷售電介面產品，而ADC 公司有部份光
    介面產品與原告所代理Corning （康寧）公司之產品同類，
    依商業慣例，兩造遂合意以豐嶼公司名義簽約，並合意由被
    告負責實質上經銷之交涉及履行；加以中華電信對原告所發
    出之函件，其驗收光纜接續盒地點為桃園縣蘆竹鄉○○路○
    段35號，係被告公司之工廠所在地；而中華電信針對光纜接
    續盒之開標紀錄上所記載，得標廠商為原告，卻由被告公司
    代表鍾添柏開標及簽名，亦即代表與原告就光纜接續盒有經
    銷合約之實質當事人及履行者，根本即係被告。
  (三)原告已於98年1 月17日簽訂切結書，免除被告前開向原告週
    轉所借之12,503,314元債務。
  1.唯嗣後因為原告無法提出有效的康寧原廠保固15年保固書，
    被告自認與原告間合作經銷之信賴關係動搖，然而被告已付
    出長達一年以上之時間勞力及費用向中華電信獨家行銷原告
    代理之光纜接續盒，而且經由被告之努力使原告可以順利履
    行其對於中華電信後續之交貨義務，並減少原告對於中華電
    信違約應負之損害賠償責任，故而原告亦同意將上述二張支
    票退還予被告，並於98年1 月17日簽訂切結書表示被告欠原
    告之所有帳款均一筆勾消，按民法第343 條規定：「債權人
    向債務人表示免除其債務之意思表示者，債之關係消滅。」
    故而被告自無須對原告再負任何履行債務之義務。
  2.關於原告主張其與被告於98年1 月17日簽訂，將訴外人邢之
    光、豐嶼公司及被告向原告周轉之一切費用本金及利息均一
    筆勾銷（亦即債務免除）之切結書係遭受恐嚇脅迫下所簽立
    等情，被告堅決否認，則自應由原告負舉證之責任，查原告
    並未否認上開切結書及其上原告簽章之真正，亦未否認確有
    簽訂切結書之事實，僅主張上開切結書係因原告之法定代理
    人遭訴外人邢之光恐嚇脅迫下始簽訂，並已於事後依法撤銷
    其意思表示，惟原告並未提出任何證據證明確有恐嚇脅迫之
    事實發生，僅空言指摘，是原告主張，尚不足採信。
  3.承上，上開切結書既合法且有效，則系爭貨款已在上開切結
    書中「周轉費用」之涵攝範圍內，蓋「周轉」之文義指的是
    資金的運轉，不論是貸款、貨款或價款等等，而「一筆勾消
    」之詞彙，通常係指所有、全部都勾消（取消）；再者，一
    般民眾對法律之專業用詞所知有限，於其從事交易或交涉時
    ，實難區辨「使用借貸」、「消費借貸」與「緩期清償」等
    法律用語間之模糊分界，加以上開切結書將訴外人邢之光及
    其所實際經營之二家公司積欠原告之債務皆納入免除之範圍
    ，更有一次為全部之債務免除之意，是系爭貨款債務應已因
    上開切結書之簽立而被免除，是被告對原告已不再負有任何
    債務，原告之請求實無理由等語置辯。
  (四)綜上抗辯意旨而為答辯聲明：
  1.原告之訴及假執行之聲請均駁回；
  2.如受不利益判決，願供擔保請求宣告免為假執行。
三、兩造所不爭執之事實：
  (一)被告於96年5 月及10月，曾經分兩次向原告購入電信設備用
    之複合型端子板，原告均依約完成交貨，並開立發票向被告
    請款，總計被告應付貨款為13,461,121元，扣除已經給付之
    少部分貨款之外，被告尚須給付原告12,503,314元買賣價金
    。
  (二)上開被告應給付之買賣價金，已由被告分別開立二張發票日
    為96年11月25日及97年2 月25日之支票予原告，付款人均為
    板信商業銀行永和分行，金額分別是8,057,351 元及4,445,
    963 元，支票號碼為YM0000000 號及YM0000000 號，票面金
    額合計為12,503,314元。
  (三)原告持有被告交付之系爭二張支票並未提領兌現，並在被告
    之要求之下，再由原告返還被告持有，原告迄今並未取回支
    票亦無兌領票款。
四、兩造爭執之要旨
    原告主張系爭支票屆期前，因被告表示有應收貨款未及回收
    無力兌現，乃請求原告暫勿提示，會另開支票或待貨款收回
    後儘速清償，故原告乃未依期提示，並依被告請求將系爭支
    票寄回交付被告，故系爭貨款被告實際上並未清償。被告則
    以交付原告系爭支票予之時即已生清償積欠貨款之效力，原
    告再返還系爭支票，以該筆12,503,314元之金額，供被告以
    月息百分之1. 5作為周轉之用，雙方另就該金額成立消費借
    貸關係，且原告於98年1 月17日出具切結書，同意免除被告
    上開借款債務，故被告自不負清償之責等語抗辯。
五、法院之判斷：
  (一)原告主張被告於96年5 月及10月，曾經分兩次向原告購入電
    信設備用之複合型端子板並已依約完成交貨，被告尚須給付
    原告12,503,314元買賣價金，雖被告已分別開立二張發票日
    為96年11月25日及97年2 月25日之支票予原告，付款人均為
    板信商業銀行永和分行，金額分別是8,057,351 元及4,445,
    963 元，支票號碼為YM0000000 號及YM0000000 號，票面金
    額合計為12,503,314元，惟原告持有被告交付之系爭二張支
    票並未提領兌現，並在被告之要求之下，再由原告返還交付
    被告持有，原告迄今並未取回系爭支票兌領票款之事實，業
    據原告提出統一發票二張、會計師查核證明書影本各一份為
    證，核與被告提出之系爭支票二張正反面影本相符，並為被
    告所不爭執，堪信為真實。原告既未將系爭二張支票提領兌
    現受償而交還被告持有，且除在票號YM0000000 號支票所載
    96年11月25日發票日之前，即96年10月15日原告曾背書交由
    合作金庫銀行六和分行託收入帳之外，並無以回頭背書行使
    票據權利（見本院卷第28頁、第29頁所附系爭支票正反面影
    本）。從而，因原告單純的返還支票而因票據債務之新債不
    清償，故原買賣契約之舊債務自屬尚未消滅，是以被告抗辯
    兩造因原告返還系爭二張支票而另成立消費借貸關係，且原
    告另已於98年1 月17日免除該借款債務等事實，因被告業予
    以否認之，則本院應予審酌之爭點厥為兩造間是否另成立消
    費借貸關係？如成立消費借貸關係，原告是否又另行免除該
    項債務？按當事人主張有利於己之事實者，就其事實有舉證
    之責任，民事訴訟法第277 條本文定有明文。被告既主張兩
    造間另成立消費借貸契約，則此有利於被告之事實，參酌上
    開說明，自應由被告負舉證責任。
  (二)稱消費借貸者，謂當事人一方移轉金錢或其他代替物之所有
    權於他方，而約定他方以種類、品質、數量相同之物返還之
    契約。當事人之一方對他方負金錢或其他代替物之給付義務
    而約定以之作為消費借貸之標的者，亦成立消費借貸；民法
    第474 條定有明文；故消費借貸為要物契約，須因金錢或其
    他代替物之交付而生效力，而支票為文義證券及無因證券，
    支票上權利係依支票文義而發生，與其基礎之原因關係各自
    獨立，支票上權利之行使，不以其原因關係存在為前提，尚
    難因執有支票，即得證明其所主張之原因關係為存在，且交
    付支票之原因甚多，或為贈與、或為買賣、或為確保當事人
    間已存在之法律關係、或為消滅已存在之法律關係，非僅囿
    於金錢借貸一端而已，故除別有證據外，僅為支票之交付授
    受或轉讓，自不足以證明其原因事實之存在（最高法院89年
    度台上字第1082號判決意旨參照）。
  (三)被告主張原告交付系爭支票二張之原因係基於借貸關係所為
    ，其理由不外以：因兩造間就原告經銷之康寧光纜接續盒有
    經銷合作關係，是原告即與被告達成協議，雙方就系爭貨款
    成立消費借貸關係，故改由原告將12,503,314元借給被告周
    轉之用，月息以1.5%計算，將來再以被告經銷原告產品所得
    之利潤償還給原告，是以原告在本訴訟前從未催促被告給付
    系爭貨款12,503,314 元云云。然查：
  1.被告無經銷原告提供康寧光纜接續盒等商品之契約上義務，
    亦無經銷報酬之契約上請求權，故被告就兩造成立消費借貸
    之原因及其返還借款及利息方式之抗辯，並不足採：
  (1)依據被告提出之經銷協議書所載（見本院卷第30頁），原告
    係與訴外人豐嶼公司於97年2 月19日簽訂該協議書，由原告
    委託豐嶼公司獨家銷售原告代理之康寧（Corning） 公司的
    光纖接續盒等相關系列產品予中華電信公司及其關係企業和
    其工程與器材承包商之市場而簽立，協議書第3 條約定豐嶼
    公司於扣除行銷通路的營銷費用及原告產品的直接購貨、關
    稅及運費後之差價，應由豐嶼公司與原告雙方各分得百分之
    50（見本院卷第30頁）。故就兩造所不爭執之前開文書證據
    以觀，並無任何原告委託被告「帥奇電信股份有限公司」經
    銷商品之約定，是以被告所指經銷契約之當事人應為原告與
    豐嶼公司，況依被告提出之終止契約協議書內容以觀，亦係
    由原告於98年2 月6 日終止與豐嶼公司合作經銷光纜接續盒
    之經銷關係（見本院卷第65頁、第66頁），故被告與原告之
    間並無委託經銷之契約關係存在，應可認定。
  (2)又就上開經銷協議書所載經銷商品之利潤分配而言，係由商
    品及相關技術之提供人即原告，與負責銷售產品通路整合之
    豐嶼公司以所得利潤各自分得二分之一。從而，被告辯稱原
    告委託其經銷康寧光纜接續盒等商品，且經銷利潤由被告、
    訴外人邢之光及豐嶼公司等人共同分得二分之一，而原告分
    得另外的二分之一云云，即不能採信。
  (3)按債權債務之主體，以締結契約之當事人為準，故於訂立契
    約之當事人之間，不問實際履行契約義務者為何人，基於債
    權債務相對性原則，契約債權人以外之第三人自亦不得執契
    約對債務人請求履行。本件經銷契約利潤之請求權人為豐嶼
    公司已如前述，被告縱使於事實上曾經為前開經銷事務付出
    人力與物力，但被告既非前開經銷契約之當事人，其對於原
    告即無分得經銷利潤之契約上請求權，而原告既已否認有委
    託被告經銷商品，故其主張被告不能持訴外人豐嶼公司與原
    告間之經銷契約對原告主張經銷利潤，自屬有據。況被告亦
    無法提出對於原告有按月付息之還款明細依據以實其說；從
    而，被告抗辯系爭貨款12,503,314元因兩造之間存有就康寧
    光纜接續盒之經銷契約關係，因此兩造就系爭貨款改為借貸
    關係，將來再由被告以經銷原告產品所得之利潤償還該借款
    ，並以月息以1.5%方式計算利息云云，即難採信。
  (4)綜上，就被告提出之經銷協議書，並無從為兩造間成立消費
    借貸契約之原因證明，該經銷契約上亦無任何並以月息以1.
    5%方式計算之約定，故被告既無經銷原告商品之契約上義務
    ，自不生以經銷契約之利潤報酬，作為給付返還貸款及其利
    息之依據。至於原告在本訴訟之前，是否曾經有催促被告給
    付系爭貨款12,503,314元，則屬原告行使權利之自由，核與
    兩造間是否就系爭貨款債權另外成立消費借貸關係，無必然
    關聯，自不待言。至於被告提出中華電信於97年11月11 日
    、同年月14日、及同年12月15日、對原告所發出之通知函件
    （見本院卷第115 頁、第116 頁）及97年11月14日開始驗收
    材料之紀錄（見本院卷第132 頁），表示其驗收光纜接續盒
    地點為桃園縣蘆竹鄉○○路○段35號，該地址係被告公司之
    工廠所在地（見本院卷第117 頁所附被告工廠登記證）；且
    中華電信針97年8 月14日對光纜接續盒之開標紀錄上所記載
    （見本院卷第41頁、第118 頁），得標廠商為原告，卻由被
    告公司代表鍾添柏開標及簽名，亦即代表與原告就光纜接續
    盒有經銷合約之實質當事人及履行者云云，縱屬真實，亦為
    經銷契約義務人豐嶼公司與被告間之內部關係，亦難為兩造
    間有何消費借貸契約關係之證明。
  3.被告提出原告於98年1 月17日所出具之切結書，無法證明原
    告有免除系爭12,503,314元買賣價金之意思：
  (1)被告提出原告於98年1月17日出具之切結書（見本院卷第34
    頁），其內容為：「茲因邢之光先生及其經營之公司同仁的
    努力及處置得當，使本公司及本人僅於中華電信南分公司Co
    rning 光纜接續盒採購案中減少之損失即高達新台幣貳仟萬
    以上。故本公司及本人切結，立本切結書之前邢之光先生及
    其經營之豐嶼實業股份有限公司和帥奇電信股份有限公司向
    本公司及本人周轉之一切費用之本金及利息均一筆勾消無須
    償還，此致邢之光先生、豐嶼實業股份有限公司和帥奇電信
    股份有限公司」。細譯其內文以觀，原告及其法定代理人乙
    ○○係免除邢之光、豐嶼實業股份有限公司和被告帥奇電信
    股份有限公司等人向渠等「周轉之一切費用之本金及利息均
    一筆勾消」，所謂「一筆勾消」係指債務之免除應無疑議，
    然所謂之「周轉之一切費用之本金及利息」，既有言明債務
    有「本金」及「利息」，則衡諸一般社會交易習慣，凡向銀
    行或民間機構為一時性的資金籌措運轉消費借貸並約定付出
    利息代價等，均以「周轉」稱之。故被告抗辯原告有免除兩
    造間借款債務之意思應屬可採，惟本案兩造之間並無就系爭
    12,503,314元買賣價金另成立借貸關係，業經認定在案，則
    該切結書自不生免除該筆債務之效力。至於被告又抗辯原告
    前開切結書另有免除系爭12,503,314元買賣價金之意思，不
    僅為原告所否認，且兩造之間就系爭12,503,314元買賣價金
    之返還並無約定「利息」，而該切結書內亦無將上開買賣價
    金債務明文約定包括在內，自不生是否免除之問題。又被告
    既已主張系爭12,503,314元買賣價金債務，業已因兩造另成
    立消費借貸而消滅，則業已消滅之債務，何能又由原告另立
    切結書免除？故原告主張前開切結書並無免除被告本件買賣
    價金之意思，即可採信。
  (2)此外，被告所提出之中華電信與原告及誠昌電信器材有限公
    司之接續盒採購契約（見本院卷第31頁、第32頁）；97年12
    月2 日於台北縣永和市怡人園餐廳舉行之Corning 光纜接續
    盒供銷合作廠商業務會議備忘記要（見本院卷第42頁）；原
    告於98年1 月6 日發函中華電信公司就Corning 光纜接續盒
    原廠15年保固文件之切結書（見本院卷第58頁）；原告於98
    年1 月19日出具有關就Corning 光纜接續盒原廠15年保固文
    件之聲明及致歉之切結書（見本院卷第59頁、第126 頁）；
    98年3 月23日由原告公司林小姐發函被告公司邢先生，所述
    接續盒中的配件均由被告公司所設計提供，並經中華電信要
    求改善之信函（見本院卷第114 頁）；德國商康寧公司定型
    化之分銷協議書（見本院卷第145 頁）；書寫有金額19,815
    ,216 、 票據19,624,763之便條紙二張（見本院第154頁、
    第155 頁），書寫有作廢之面額19,624,763元之板信商業銀
    行永和分行支票號碼為YM0000000 號支票一張（見本院第
    156 頁）；原告於97年12月12日出具之切結書，原告委託邢
    之光開立面面額19,624,763元之板信商業銀行永和分行支票
    號碼為YM0000000 號支票，保證不予提存兌現之切結（見本
    院卷第157 頁）等件影本，均與本件訴訟標的12,503,314元
    買賣價金債務無關，因本件事證已臻明確，兩造其餘攻擊、
    防禦方法及未經援用之證據，經本院審酌後認對判決結果不
    生影響，爰不一一論列，附此敘明。
五、綜上所述，被告上開舉證並無法證明其所述與原告間之借貸
    關係存在，故自無法消滅其對於原告所負之12,503,314元買
    賣貨款債務，則其另抗辯原告於98年1月17日業已經出具切
    結書，免除前開債務一節亦無法成立。從而，原告依據買賣
    契約之法律關係提起本件訴訟，請求被告應給付原告如主文
    第1 項所示之貨款及自訴狀繕本送達翌日即98年3 月6 日起
    至清償日止，按年息百分五計算之法定遲延利息，為有理由
    ，應予准許。
六、兩造陳明願供擔保，聲請宣告假執行或免為假執行，經核均
    與規定相符，爰分別酌定相當之擔保金額宣告之，並諭知如
    主文第3 項所示。
七、結論：原告之訴為有理由，依民事訴訟法第78條、第390 條
    第2 項、第392 條第2 項，判決如主
中    華    民    國    98    年    7     月    15    日
                  民事第一庭    法  官  黎文德
以上正本係照原本作成
如對本判決上訴，須於判決送達後20日內向本院提出上訴狀
中    華    民    國    98    年    7     月    15    日
                                書記官  趙彬


司法院資訊處製作；財團法人民間司法改革基金會備份。
